【裁判字號】    96,重訴,34
【裁判日期】    970117
【裁判案由】    損害賠償
【裁判全文】
臺灣臺中地方法院民事判決              96年度重訴字第34號
原      告  乙○○
                        樓
訴訟代理人  陳昭全律師
被      告  丁○○
            意宜交通股份有限公司
法定代理人  甲○○
被      告  聯駿通運有限公司
法定代理人  丙○○
訴訟代理人  戊○○
上列當事人間請求損害賠償事件，原告提起刑事附帶民事訴訟，
由本院刑事庭裁定（95年度交附民字第327號）移送前來，本院
於中華民國97年1月3日言詞辯論終結，判決如下：
    主      文
被告丁○○、聯駿通運有限公司應連帶給付原告新臺幣肆佰貳拾
柒萬貳仟柒佰零貳元，及被告丁○○自民國95年9月26日起，被
告聯駿通運有限公司自民國95年9月23日起，均至清償日止，按
週年利率5%計算之利息。
原告其餘之訴駁回。
訴訟費用由被告丁○○、聯駿通運有限公司連帶負擔七分之四，
餘由原告負擔。
本判決原告勝訴部份，於原告以新臺幣壹佰肆拾貳萬伍仟元為被
告丁○○、聯駿通運有限公司供擔保後，得假執行。但被告聯駿
通運有限公司以新臺幣肆佰貳拾柒萬貳仟柒佰零貳元為原告預供
擔保，得免為假執行。
原告其餘假執行之聲請駁回。
    事實及理由
壹、程序事項：
一、原告起訴聲明請求被告丁○○、聯駿通運有限公司（下稱聯
    駿公司）、意宜交通股份有限公司（下稱意宜公司）應連帶
    給付原告新臺幣（下同）7,000,000元及自附帶民事起訴狀
    繕本送達翌日起按法定利率計算之遲延利息，嗣於最後言詞
    辯論期日始以主觀預備合併方式變更聲明為：先位聲明請求
    被告丁○○及被告聯駿公司連帶給付原告上開金額及利息；
    備位聲明請求被告丁○○及被告意宜公司連帶給付原告上開
    金額及利息。本院查：所謂主觀的預備訴之合併，係指原告
    或被告有2人以上，於同一訴訟程序起訴或被訴，若先位（
    原）被告之訴無理由時，始請求就備位（原）被告之訴為裁
    判者而言。上開訴訟合併型態，因法院在審理時，仍應就各
    該訴訟全部辯論，僅於先位之訴有理由時，無庸再就後位之
    訴為裁判，是後位當事人可能未獲任何裁判，致備位當事人
    地位不安定，與訴訟安定性原則有違；且先位當事人與他
    當事人間之裁判，對備位當事人並無法律上之拘束力，徒使
    備位當事人浪費無益之訴訟程序；又如適用民事訴訟法第55
    條共同訴訟人獨立之原則，於一被告（原告）上訴時，其效
    力不及於其他被告（原告），亦難免有裁判矛盾之可能，故
    就現行之規定，尚難承認此種訴訟型態（最高法院91年度台
    上字第2308號判決、司法院第16期司法業務研會研究結論均
    同上旨，楊建華著「問題研析民事訴訟法《一》」第110至
    114 頁、76年10月版，亦採同一見解），執此，原告所為訴
    之變更，揆諸前揭說明，顯已有礙訴訟程序安定，經核自無
    民事訴訟法第255條第1項各款事由，應不予准許，本院爰仍
    就原告起訴時所為聲明為判決，合先敘明。
二、被告丁○○、意宜公司經合法通知，均未於最後言詞辯論期
    日到場，核無民事訴訟法第386條各款所列情形，爰依原告
    之聲請，由其一造辯論而為判決。
貳、兩造爭執要旨：
一、原告主張略以：被告丁○○於後述行為時，係為被告聯駿通
    運有限公司（下稱聯駿公司）運送貨物之大貨車駕駛，於民
    國95年1月2日15時55分許，駕駛車號ＧＺ─449號大貨車（
    當時係登記於被告意宜公司名下），沿臺中縣沙鹿鎮○○路
    ○○道往梧棲、大雅方向行駛，途經同縣鎮○○路與三民路
    之交岔路口時，理應注意遵守道路交通標誌、標線指示及注
    意行駛時之車前狀況，並隨時採取必要之安全措施，且依當
    時路況、天候又無不能注意之情事，竟疏於注意在前開中棲
    路之快車道，畫有僅能直行之標線及禁止逕由該快車道右轉
    三民路之標誌（即欲右轉三民路者，須在中棲路、三民路之
    交岔路口前之上一路口進入慢車道始得轉向），仍貿然自前
    開中棲路快車道逕自右轉三民路，亦疏未注意行駛時之車前
    狀況，並隨時採取必要之安全措施，前開大貨車之右前車頭
    因而撞擊當時亦沿前開中棲路慢車道直行至前開交岔路口、
    欲通過該交岔路口往中棲路直行之原告所騎乘車號ＣＱＪ─
    652號重型機車，致原告人車倒地而受有右側骨股、脛腓骨
    開放性骨折等傷害，進而截除右腿下肢而受有重傷害。而被
    告丁○○於上述行為時，係受被告聯駿公司選任，依其指示
    ，為其處理貨物運送之工作，客觀上而言確係被告聯駿公司
    之受僱人，又被告丁○○駕駛之大貨車車籍資料車主名稱為
    被告意宜公司，車身亦噴有意宜公司名稱，外觀上應係被告
    意宜公司受僱人，則被告聯駿公司、意宜公司自應負民法第
    188條之僱用人責任。為此依侵權行為之法律關係請求被告
    丁○○、聯駿公司、意宜公司連帶賠償下列費用：(1)醫療費
    用363296元、(2)看護費用260000元（計算式：每日2000元×
    130日）、(3)義肢費用0000000元（裝置費用451500元，每3
    年更換1次，共須更換9次，計算式：｛451500x(1/1+ 3x0.
    05)｝+｛451500x1/(1+6x0.05)｝+｛451500x1/(1+ 9x0.05
    )｝+｛451500x1/(1+12x0.05)｝+｛451500x1/(1+15 x0.05)
    ｝+｛451 00x1/(1+18x0.05)｝+｛451500x1/(1+21x0.05)
    ｝+｛451500x1/(1+24 x0.05 )｝+｛451500x1/(1+27x0.05)
    ｝＝0000000）、(4)勞動能力損失0000000元（自95年1月2日
    事故發生原告52歲開始至60歲退休尚有8年工作期間，以每
    年所得439134元、減少勞動能力60%計算，合計0000000元（
    計算式：439134x60%x8年之霍夫曼係數6.5886＝0000000）
    、(5)精神慰撫金0000000元。並聲明：被告丁○○、聯駿公
    司、意宜公司應連帶給付原告7,00 0,000元，及自起訴狀繕
    本送達翌日起至清償日止，按年息百分之五計算之利息；願
    供擔保，請准宣告假執行。
二、被告丁○○未於最後言詞辯論期日到場，惟曾到庭抗辯略以
    ：看護費用天數有意見，義肢使用期限有疑問，減少勞動能
    力計算方式有意見，而且原告怎麼會事發當日就復職，慰撫
    金金額也過高等語。並聲明：駁回原告之訴。
三、被告聯駿公司抗辯略以：原告主張被告丁○○所駕前開大貨
    車靠行於被告聯駿公司及依被告聯駿公司指示至指定地點運
    送貨物之事實，僅憑被告丁○○之說明即認定，被告聯駿公
    司僅是委任丁○○載運貨物，與委任其餘運送業者載運貨物
    應無不同，不能認定有僱傭關係存在，被告丁○○所駕大貨
    車及此次所載貨物均非被告聯駿公司所有，故被告不得依民
    法第188條規定請求被告聯駿公司負損害賠償責任。且在一
    般道路通常情形可能發生之危害及應採取必要措施，屬職業
    駕駛人之專業領域，不應強令被告聯駿公司之事業單位負擔
    超過其能力之義務。另原告裝置義肢後其行動當與常人無異
    ，並無減少勞動能力；有無看護必要亦有疑問，義肢除非外
    力破壞應該不需要更換，慰撫金請求金額過高；義肢費用之
    補助及勞保殘廢給付均應扣除；本件是路口號誌設計不良，
    請求依與有過失減輕被告賠償金額等語。並聲明：原告之訴
    及假執行之聲請均駁回。如受不利判決，願供擔保請准宣告
    免為假執行。
三、被告意宜公司未於言詞辯論期日到場，惟曾提出書狀抗辯略
    以：被告丁○○所駕前開大貨車，係訴外人陳清傳將車輛靠
    行於被告意宜公司，被告不得依民法第188條之規定請求被
    告意宜公司負損害賠償責任，且被告丁○○自承其靠行於被
    告聯駿公司按日計酬，故凡主觀上與客觀上皆有僱傭關係，
    被告意宜公司則與被告丁○○及被告聯駿公司均無任何關係
    等語。並聲明：原告之訴駁回。如受不利判決，願供擔保請
    准宣告免為假執行。
、本件經原告及被告丁○○、聯駿公司到庭整理爭點如下：
一、不爭執事項：（本院卷第114頁、第183頁）
  1.本院95年交易字第536號刑事判決所載車禍發生經過。
  2.本件大貨車於事發當時登記於被告意宜公司名下。
  3.車禍發生當天，被告丁○○所欲載運之貨物（事發當時還沒
    有裝載），是被告聯駿公司安排其前往載貨。
  4.原告支付醫療費用363296元。
  5.原告已領取強制責任保險金額100萬元。
  6.每日看護費用按2000元計算。
  7.原告減少勞動能力60%。
二、本件爭點：
  1.系爭大貨車靠行之法律關係究係如何？被告聯駿公司是否為
    民法第188條之僱用人？被告意宜公司是否為民法第188條之
    僱用人？
  2.看護費用數額、義肢費用及義肢使用期限、是否減少勞動能
    力及每月薪資、減少勞動能力比例、慰撫金數額？
肆、得心證之理由：
一、原告主張被告丁○○於上揭時地因駕駛大貨車業務過失肇事
    ，致原告受有重傷害等情，業據原告及被告丁○○、聯駿公
    司到庭陳明不為爭執，而被告丁○○因過失重傷害並經判處
    罪刑確定（臺灣高等法院臺中分院96年上易字第186號刑事
    判決）。本院依職權調閱上開案卷，經核被告丁○○於偵查
    及審理時均坦白承認其有過失，且原告因本案車禍受有前揭
    右側骨股、脛腓骨開放性骨折等傷害，進而截除右腿下肢等
    情，亦有童綜合醫院診斷書、國立臺灣大學醫學附設醫院診
    斷證明書各一件、原告受傷截肢後之相片在卷可按（見他字
    卷7至9頁）。是原告此部分主張，自屬真實（被告聯駿公司
    抗辯原告與有過失部分審酌於后）。
二、系爭大貨車靠行之法律關係如何？即被告聯駿公司、意宜公
    司是否應負民法第188條之僱用人責任？
  (一)受僱人因執行職務，不法侵害他人之權利者，由僱用人與行
    為人連帶負損害賠償責任。但選任受僱人及監督其職務之執
    行已盡相當之注意或縱加以相當之注意而仍不免發生損害者
    ，僱用人不負賠償責任。民法第184條第1項前段、第188條
    第1項定有明文。該條規定僱用人之責任，其立法精神重於
    保護經濟上之弱者，增加被害人或得依法請求賠償之第三人
    之求償機會。觀乎其設有舉證責任轉換及衡平責任之規定自
    明。僱用人之連帶賠償責任，既係為保護被害人，避免被害
    人對受僱人請求賠償，有名無實，而設之規定，故此之所謂
    受僱人，並非僅限於僱傭契約所稱之受僱人，凡客觀上被他
    人使用，為之服勞務而受其監督者，均係受僱人。所謂受僱
    人因執行職務不法侵害他人之權利，不僅係指受僱人因執行
    其所受命令，或委託之職務自體，即非僅限於僱佣契約所稱
    之受僱人，凡客觀上被他人使用為之服勞務而受其監督者均
    係受僱人。最高法院著有42年臺上字第1224號、57年臺上字
    第2032號、86年台上字第1497號判例足資參照。即依客觀事
    實決定，行為之外觀苟有被他人使用，為之服勞務而受其監
    督者，均應認係受僱人。
  (二)被告聯駿公司雖否認其應負民法第188條僱用人責任云云，
    惟查被告丁○○於其被訴過失重傷害刑事案件偵審時，明確
    陳稱：「我在94年11月買車子之後是靠行，是靠在聯駿公司
    ，聯駿公司有負責中科方面的工程，把貨物交給我們運送，
    我就是開本案的大貨車幫聯運公司運貨，報酬論件計酬，平
    均每個月聯駿公司會給付我大約4、5萬元的報酬，我從94年
    買車之後就幫聯駿公司運貨，車子是從意宜公司購買」、「
    事故發生當天我已經從沙鹿鎮○○○路送貨回來，我當時要
    回大甲的聯駿公司把我的大貨車放在該公司，當天是聯駿公
    司叫我去載砂石，載到沙鹿鎮○○○路的工地」等語（刑事
    第一審卷第14頁、第27頁），即被告聯駿公司訴訟代理人於
    本院亦陳稱：「聯駿公司是自己買車、自己請司機運貨，不
    讓人靠行，若真要靠行，聯駿公司就和司機言明車輛是司機
    的，公司只是特定的貨物讓司機運送，到時候依據載運之貨
    物算錢，車輛的油料、保險、燃料稅、牌照稅都需司機自己
    負擔。被告丁○○過去原本在聯駿公司擔任司機領取固定薪
    水，因為嫌薪水太少，董事長丙○○才向被告丁○○建議不
    然他自己買車，照這種方式載運特定貨物算錢。」等語（見
    本院卷第115頁）。足見被告丁○○原係受僱於被告聯駿公
    司領取固定薪資，嗣自94年11月起自行購買車輛，並以俗稱
    「靠行」方式與被告聯駿公司言明按運送數量計算報酬，又
    其當日確係駕駛系爭大貨車，依據聯駿公司指示載運砂石，
    客觀上自有由被告聯駿公司使用，為之服勞務及受其監督之
    事實，且被告丁○○是否領取固定薪資，或由雙方言明按運
    送數量計算報酬，僅報酬計算方式不同，不影響其客觀上有
    無為被告聯駿公司服勞務之認定，故被告聯駿公司即應依民
    法第188條規定，負僱用人責任，堪以認定。
  (三)至於原告主張被告意宜公司亦應負僱用人責任云云，無非僅
    憑系爭大貨車車籍資料屬被告意宜公司所有，且車身噴有意
    宜公司名稱為其依據。然被告意宜公司辯稱係訴外人陳清傳
    將車輛靠行於被告意宜公司等情，已據提出訴外人陳清傳之
    靠行資料為憑。且系爭大貨車之車籍資料記載牌照狀態為「
    逾檢註銷」，有車資查詢資料在卷可憑（見本院卷第120頁
    ），而汽車不依限期參加定期檢驗，經公路監理機關依道路
    交通管理條例第17條第1項規定裁處逾檢註銷處分者，應檢
    具相關證件，並同時繳清積欠之稅、費及違規罰款，辦理註
    銷執行手續，再重新驗車（同一車輛）合格後領牌方可繼續
    使用；且系爭大貨車於94年10月31日逾檢註銷牌照迄今尚未
    辦理註銷執行異動手續等情，有交通部公路總局新竹區監理
    所96年11月16日竹監車字第0960018225號函在卷可憑。再依
    被告丁○○陳稱：「是我向意宜公司以19萬元購買系爭貨車
    ，是新竹的施先生介紹，當時支付現金，沒有訂立契約，手
    續也還沒有完全辦好就發生本件車禍，行照已經交給我沒有
    在意宜公司運送過」等語，被告聯駿公司訴訟代理人則稱：
    「車籍資料內有記載逾檢註銷，可能是陳清傳已經不想再跑
    車，所以把車子賣回給意宜公司，因為意宜公司還沒找到下
    一個要購買的人，所以讓監理單位逾檢註銷，可以減去保險
    、稅金等費用」等語，足見被告意宜公司與被告丁○○間，
    就系爭大貨車至多僅有買賣關係存在，亦無從僅憑其車籍資
    料及車身所噴文字，即謂客觀上足認被告丁○○係受被告意
    宜公司使用及為其服勞務、受監督之事實，故被告意宜公司
    辯稱其並非被告丁○○之僱用人，即屬有據。
  (四)綜上所述，被告丁○○與被告意宜公司間，至多僅足認定有
    買賣關係存在，依客觀上觀之，被告聯駿公司始為本件肇事
    時之僱用人，而有民法第188條第l項規定之適用。而被告丁
    ○○駕駛聯結車依被告聯駿公司之指示載貨肇事，不能認被
    告聯駿公司選任受僱人及監督其職務之執行，已盡相當之注
    意或縱加以相當之注意而仍不免發生本件之損害，自亦應與
    被告丁○○負連帶賠償責任。
三、按因故意或過失不法侵害他人之權利者，負損害賠償責任。
    不法侵害他人身體或健康者，對於被害人因此喪失或減少勞
    動能力，或增加生活上之需要時，應負損害賠償責任。另不
    法侵害他人之身體、健康，被害人雖非財產上損害，亦得請
    求賠償相當之金額。民法第184條第l項、第193 條第l項分
    別定有明文。本件原告請求被告丁○○、聯駿公司給付侵權
    行為之損害賠償即屬有據，本件自應就原告所得請求之金額
    加以審究如下：
  (一)醫療費用363296元：原告此部分請求，已據提出醫藥費收據
    等件為證，且據被告丁○○及被告聯駿公司陳明不為爭執，
    應予准許。
  (二)看護費260000元：原告主張其自95年1月10日起至同年5月19
    日止僱工看護130日、每日看護費用2000元，支出260000元
    等情，已據提出收據1紙為證（本院卷第35頁），被告丁○
    ○、聯駿公司亦陳明每日看護費用2000元不為爭執，第查原
    告於95年1月2日車禍當日於童綜合醫院急診入院，並進行右
    股骨脛骨開放性復位及鋼釘外固定及傷口清創手術，住加護
    病房3日，於95年1月4日至國立台灣大學醫學院附設醫院接
    受診治，於當日轉入骨科病房，同年月7日接受清創、拔釘
    及開放性復位內固定術手術，同年月10日接受清創及死骨切
    除術手術，同日轉入加護病房，同年月12日接受清創、死骨
    切除及拔釘術手術，同年月14日接受膝上截肢術手術，同年
    月15日接受硬膜外注射術，同年月17日轉入骨科病房，同年
    月18日接受清創術手術，同年2月9日接受皮膚移植手術，同
    年3月3日出院，於同日至同年月30日止在中山醫院繼續住院
    訓練，同年月30日在國立台灣大學醫學院附設醫院復健科病
    房接受復健，至同年6月17日出院等情，有童綜合醫院、國
    立台灣大學醫學院附設醫院、中山醫院診斷證明書在卷可佐
    （見本院卷第130至133頁）。則原告既因本件車禍致右側骨
    股、脛腓骨開放性骨折，進而截除右腿下肢，且自95年1月2
    日院至同年6月17日止賡續住院，並多次進行手術，依其受
    傷情形，無論上下床、行走、上下廁所、沐浴，須人扶持照
    護，應堪認定。原告主張其自95年1月10日起至同年5月19日
    止共130日期間有由專人看護之必要，應屬有據。故原告此
    部分請求，應予准許。
  (三)義肢費用0000000元：原告主張右膝上截肢須裝置義肢，其
    尚有平均餘命28年應更換9次（3年1次），徵諸國立台灣大
    學醫學院附設醫院96年6月21日校附醫秘字第0960001989號
    函文記載「義肢依健保給付規定，三年可更換1次」（見本
    院卷第169頁），應屬合理。惟原告主張應按每次430000元
    、另加5%稅金即451500元計算，因其提出之萬德傷殘器材有
    限公司義肢報價單及統一發票（見本院卷第165頁、187頁）
    已記載總價430000元，自無從額外加計5%稅金。又原告自承
    每次更換可獲全民健康保險給付40,000元（見本院卷第218
    頁），亦應予扣除，故原告請求該9次更換義肢金額，應以
    每次390000元，並依年別5%霍夫曼計算法扣除中間利息，其
    金額於223440元（計算式：｛390000÷ (1+0.05×3)｝+｛
    390000÷ (1+0.05×6)｝+｛390000÷ (1+0.05×9)｝+｛
    390000÷ (1+0.05×12)｝+｛390000÷ (1+0.05×15)｝+｛
    390000÷ (1+0.05×18)｝+｛390000÷ (1+0.05×21)｝+｛
    390000÷ (1+0.05×24)｝+｛390000÷ (1+0.05×27)｝＝
    0000000）範圍內，予以准許。
  (四)勞動能力減損0000000元：原告因本件車禍受有前揭傷害，
    依據國立台灣大學醫學院附設醫院鑑定結果，原告損失平衡
    能力、負重能力及蹲姿能力，喪失工作能力60%（見本院卷
    第169頁），被告丁○○、聯駿公司亦陳明對於原告喪失勞
    動能力程度60%不為爭執。原告主張按94年度平均每人國民
    所得439134元計算其薪資，經審酌原告係42年12月2日出生
    ，已有相當工作資歷及智識能力，事故發生前為音響器材公
    司業務員，勞工保險投保薪資每月38200元，其僅請求按每
    年439134元（每月36595元）計算，尚屬相當，應為可採。
    因認原告以其95年1月2日事故發生時起算至60歲退休，以8
    年計算工作期間，並依年別5%霍夫曼計算法扣除中間利息，
    據此0000000元（計算式：439134x60%x6.5886＝0000000）
    ，為無不合。
  (五)精神慰撫金：本院審酌原告因偶發之交通事故車禍事故而截
    肢，並經歷多次手術，遭此重創，其肉體及精神所受痛苦，
    自不待言，及被告丁○○為職業司機、被告聯駿公司係經營
    運送營業之公司及兩造身分、地位、經濟能力等，認為原告
    非財產上之精神損害賠償額以800000元為適當，於此範圍內
    之請求為有理由，應予准許，超出部分之請求，則非正當，
    難予准許，應予駁回。
  (六)依上所述，原告所受損害，合計為0000000元（計算式：363
    296＋260000＋0000000＋0000000＋800000＝0000000）。
四、第查損害之發生或擴大，須被害人與有過失者，法院始得依
    民法第217條第1項規定減輕賠償金額或免除賠償金額。被告
    聯駿公司於本院審理時辯稱因該路口號誌設計不良，原告騎
    機車也須注意，所以與有過失云云，惟本院依職權調閱被告
    過失傷害刑事案卷，經查本件肇事地點之中棲路快車道，畫
    有僅能直行之標線及禁止逕由該快車道右轉三民路之標誌（
    即欲右轉三民路者，須在中棲路、三民路之交岔路口前之上
    一路口進入慢車道始得轉向），有交通部公路總局第二區養
    護工程處臺中工務段95年10月17日覆函併附前開中棲路與三
    民路口示意圖（見刑案第一審卷46、47頁）及現場照片多紙
    （同上卷40、43、44、48頁）在卷可證。而原告於刑事案件
    第一審審理時證稱：其當時在中棲路慢車道上面往中棲路直
    走，騎到三民路口是紅燈有停下來，綠燈之後就往前走，當
    時被大貨車的前面從機車後方追撞，撞到後人車分開，等到
    有知覺時，右大腿整個都裂開，當時變綠燈之後，其是騎在
    整個機車群的最後一台等語（見同上卷第37頁）。依此以言
    ，本件車禍發生原因顯係由於被告丁○○駕駛大貨車，在前
    開中棲路之快車道，畫有僅能直行之標線及禁止逕由該快車
    道右轉三民路之標誌（即欲右轉三民路者，須在中棲路、三
    民路之交岔路口前之上一路口進入慢車道始得轉向）之路口
    ，貿然自中棲路快車道右轉三民路，已違反規定在先，而其
    行進時慢車道已有因綠燈直行之機車，被告丁○○復疏於注
    意行駛時之車前狀況，並隨時採取必要之安全措施，致前開
    大貨車之右前車頭撞擊原告所騎乘之機車，原告駕駛重機車
    應無肇事因素，自無與有過失可言。因認被告聯駿公司請求
    依民法第217條規定減輕賠償責任，為無可採。
五、再按保險人依強制汽車責任保險法規定給付之保險金，視為
    加害人或被保險人損害賠償金額之一部分；加害人或被保險
    人受賠償請求時，得扣除之。強制汽車責任保險法第30條定
    有明文，原告自承已領取100萬元之強制汽車責任保險金，
    且為被告丁○○、聯駿公司陳明不為爭執，是依上開說明，
    此等給付既均屬保險人依強制汽車責任保險法所為之保險給
    付項目，依法自應視為加害人損害賠償金額之一部份，是原
    告前開所得請求之金額，扣除保險給付後，剩餘0000000元
    （即0000000-0000000=0000000）。
六、綜上所陳，原告依侵權行為法律關係，請求被告丁○○及被
    告聯駿公司連帶賠償0000000元部分，並自附民起訴狀繕本
    送達翌日即被告丁○○自95年9月26日起，被告聯駿通運有
    限公司自95年9月23日起，均至清償日止，按週年利率5%計
    算之法定遲延利息，即無不合，應予准許，至超過上開部分
    之請求，於法不合，不應准許。原告及被告聯駿公司陳明願
    供擔保，聲請宣告假執行或免為假執行，經核原告勝訴部分
    ，合於法律規定，爰分別酌定相當之擔保金額宣告之；原告
    其餘假執行之聲請，因訴之駁回而失所依據，不予准許。
七、二造其餘攻擊防禦方法，經審酌後，核與判決結果不生影響
    ，爰不一一贅述，併此敘明。
伍、一造辯論、訴訟費用負擔、宣告假執行及免為假執行之依據
    ：民事訴訟法第385條第1項前段、第79條、第85條第2項、
    第390條第2項、第392條第2項。
中    華    民    國    97    年    1    月     17    日
                  民事第三庭    法  官  林慧貞
正本係照原本作成。
如對本判決上訴，須於判決送達後20日內向本院提出上訴狀。
中    華    民    國    97    年    1    月    17    日
                                書記官


司法院資訊處製作；財團法人民間司法改革基金會備份。
